【裁判字號】    92,訴,1210
【裁判日期】    921208
【裁判案由】    搶奪
【裁判全文】
臺灣桃園地方法院刑事判決                        九十二年度訴字第一二一號
    公  訴  人  臺灣桃園地方法院檢察署檢察官
    被      告  乙○○
右列被告因搶奪案件，經檢察官提起公訴（九十二年度偵字第一一０八九號），本院
判決如左：
    主  文
乙○○意圖為自己不法之所有，而搶奪他人之動產，累犯，處有期徒刑肆月，如易科
罰金，以參佰元折算壹日。
    事  實
一、乙○○前曾於民國九十一年間因竊盜案件，經本院於九十一年九月十八日以九十
    一年度易字第六二九號判決判處有期徒刑三月確定，於九十一年十二月三十日易
    科罰金執行完畢，詎仍不知悔改。
二、乙○○因失業沒錢，至飢餓難耐，竟意圖為自己不法之所有，於九十二年六月二
    十二日上午九時二十分許，至其乾姑媽甲○○○（乙○○為甲○○○結拜哥哥之
    女婿）位於桃園縣中壢市○○街一Ｏ三號之住處，見甲○○○手中持有現金新台
    幣（下同）一百元，遂向甲○○○要求「給我錢，我要買東西吃」，甲○○○未
    允，乙○○竟趁甲○○○不及防備之際，徒手抽取甲○○○握於手中之一百元紙
    鈔，得手後，隨即接續搶走置放在客廳桌子下層之藍星牌香菸及檳榔各乙包（價
    值共計約八十五元，但香菸已抽過一支，為甲○○○之夫所有，然當時係在甲○
    ○○管領下）後逃逸。嗣為警於同日十五時五十分許，在桃園縣中壢市○○路與
    龍仁路口當場查獲，並自乙○○身上取出花用所剩之三十一元而悉上情。
三、案經桃園縣警察局中壢分局報請台灣桃園地方法院檢察署檢察官偵查起訴。
    理  由
一、訊據被告乙○○固對於右揭時、地向證人甲○○○索討金錢之事實坦承不諱，惟
    矢口否認有搶奪之犯行，辯稱：伊向甲○○○索討金錢時，因甲○○○表示沒有
    錢，伊才轉向曾郭笑子借得一百元，另檳榔、香菸原放置於甲○○○家中客廳桌
    子下層，伊於打招呼後僅取用香菸一根、檳榔二顆，並未全部拿走云云。
二、經查：
（一）右揭被告見證人甲○○○手中持有紙鈔一百元，遂向證人甲○○○要求「給我
      錢，我要買東西吃」，經證人甲○○○告知沒有錢，被告即趁證人甲○○○不
      及防備之際，徒手抽取證人甲○○○握於手中之一百元紙鈔，並未經同意，接
      續搶走置放在客廳桌子下層之藍星牌香菸及檳榔各乙包之事實，業據證人甲○
      ○○於警訊及偵審中指述明確，前後互核一致，並核諸證人甲○○○與被告關
      係親近，衡情並無誣攀之必要與可能，且有贓物領據一紙（其上所載被害人領
      回香煙、檳榔乙節為誤載）附卷可稽，益見其證詞與事實相符，足堪採信。
（二）至被告辯稱：伊向證人甲○○○索討金錢時，因其表示沒有錢，伊才轉向友人
      之母親曾郭笑子借得一百元云云。惟查，證人曾郭笑子固證稱被告曾向伊借過
      一次一百元乙情，然其無法確認詳細時間，且其所稱借錢之際係在約中午十一
      時許，其正在準備午餐，又被告當時神情正常等節（見本院九十二年十一月二
      十七日審理筆錄），核與被告自陳：伊借錢時證人曾郭笑子正在打牌，時間則
      為上午九時許等語，及證人甲○○○證述被告當天神情有異等節（見同上筆錄
      ），均有未合，顯見被告分別向證人甲○○○、曾郭笑子索討金錢之情，應屬
      二事，且非發生於同一天，是被告上開所辯核與本案無關，不足採為有利被告
      之證據。本件事證明確，被告犯行洵堪認定，應予依法論科。
（三）至於證人甲○○○於偵查中指述，被告於案發時有施用強力膠之情（見偵查卷
      第三十七頁），復於本院審理中證稱：被告當時似有吸食強力膠，因神情怪怪
      、眼神直直的等語（見本院同前審理筆錄）。惟查，此節為被告所堅決否認，
      復無其他證據可佐，自難遽認證人甲○○○臆測推斷之詞為可採，從而不能認
      定被告於行為時有何精神障礙，附此敘明。
三、論罪科刑部分：
（一）核被告乙○○之所為，係犯刑法第三百二十五條第一項之搶奪罪。被告於同一
      地點搶奪現金、香菸、檳榔，時間密接，應係基於接續意思為之，為接續犯。
      至被告所搶得之物雖分屬二人所有，然均係在甲○○○管領支配下，應包括評
      價為一罪。
（二）被告有事實欄所載之犯罪科刑執行情形，有台灣高等法院被告全國前案紀錄表
      、台灣桃園地方法院檢察署刑案資料查註紀錄表分別在卷可稽，其於五年內再
      犯本件有期徒刑以上之罪，為累犯，應依刑法第四十七條規定加重其刑。
（三）又本件被告搶奪之金錢僅有現金一百元及香菸、檳榔各一包，復係因沒錢吃飯
      才於索討未果之際動手行搶，核其犯罪之情狀，若論以法定最輕本刑，仍嫌情
      輕法重，尚屬情堪憫恕，爰依刑法第五十九條規定減輕其刑。並先加後減之。
（四）爰審酌被告犯罪之動機在拿取現金及香菸、檳榔即時消費、所得僅約一百餘元
      、智識程度不高、手段尚稱平和、被告與被害人間之關係，犯罪後否認犯行之
      態度等一切情狀，量處如主文所示之刑，並諭知易科罰金之折算標準。以資儆
      懲。
據上論斷，應依刑事訴訟法第二百九十九條第一項前段，刑法第三百二十五條第一項
、第四十七條、第五十九條、第四十一條第一項前段，罰金罰鍰提高標準條例第二條
，判決如主文。
本案經檢察官張尹敏到庭執行職務。
中      華      民      國    九十二    年     十二     月      八      日
                              台灣桃園地方法院刑事第六庭
                                  審判長  法  官  周政達
                                          法  官  何俏美
                                          法  官  陳永來
右正本證明與原本無異。
如不服本判決，應於判決送達後十日內向本院提出上訴狀( 應附繕本 )，上訴於
臺灣高等法院。
                                          書記官  洪明媚
中      華      民      國    九十二    年     十二     月      八      日
附論罪科刑法條之依據
刑法第三百二十五條
意圖為自己或第三人不法之所有，而搶奪他人之動產者，處六月以上五年以下有期徒
刑。
因而致人於死者，處無期徒刑或七年以上有期徒刑，致重傷者，處三年以上十年以下
有期徒刑。
第一項之未遂犯罰之。


司法院資訊處製作；財團法人民間司法改革基金會備份。
